臺灣新北地方法院三重簡易庭小額民事判決
111年度重小字第2043號
原      告  新安東京海上產物保險股份有限公司

法定代理人  陳忠鏗
訴訟代理人  謝京燁
訴訟代理人  聶寧  
被      告  曲瑒苓

上列當事人間請求侵權行為損害賠償事件，於民國111年7月27日
言詞辯論終結，本院判決如下：
    主  文
被告應給付原告新臺幣伍萬玖仟貳佰壹拾捌元，及自民國一百一
十一年五月三十一日起至清償日止，按年息百分之五計算之利息
。
原告其餘之訴駁回。
訴訟費用新臺幣壹仟元由被告負擔新臺幣捌佰陸拾參元，餘由原
告負擔。
本判決原告勝訴部分得假執行。
    理由要領
一、原告起訴主張：其所承保之車號000-0000號自用小客車（下
    稱系爭車輛），於民國110年2月5日6時55分許，行經新北市
    ○○區○道○號高速公路北向40公里300公尺中內車道時，遭被
    告因駕駛失控打滑之過失致撞擊，致系爭車輛前車頭因而受
    損，計支出修復費用新臺幣（下同）68,598元（含工資暨烤
    漆17,759元、材料費50,839元），原告已依保險契約賠付被
    保險人上開修復費用，依法取得代位求償權。為此，爰依侵
    權行為及保險法代位權之法律關係，提起本件訴訟，並聲明
    請求：被告應給付原告68,598元，及自起訴狀繕本送達翌日
    起至清償日止，按年息5%計算之法定遲延利息等事實，業據
    其提出行車執照、修車估價單、道路交通事故當事人登記聯
    單、統一發票、道路交通事故現場圖、道路交通事故初步分
    析研判表、車損照片等為證，且經本院依職權向內政部警政
    署國道公路警察局第一公路警察大隊調取本件車禍資料核閱
    屬實，有道路交通事故現場圖、道路交通事故初步分析研判
    表、道路交通事故談話紀錄表、現場事故照片等附卷可稽。
    被告對原告主張其應就本件事故負過失責任乙節，不加爭執
    ，雖辯稱：系爭車輛只有引擎蓋一點點撬開，修車費用比較
    高，車子要修也沒有通知我。通知我時是車子已經修好了等
    情。惟被告既應負損害賠償責任，權利人本無須會同被告始
    得修復車輛；另觀諸原告提出之估價單所載維修項目核與系
    爭車輛車損之受損部位大致相符，又衡諸汽車因外力自後撞
    擊，受損情形往往不僅外觀所顯示者，其餘受損情形，通常
    需經實際檢修，始能發現並確認，是原告就系爭車輛之修復
    費用已盡相當證明之責，而被告就其反對之主張並未提出更
    積極證據以實其說，故被告所辯上情，不足採信。
二、折舊額計算式：按物被毀損時，被害人除得依民法第196條
    請求賠償外，並不排除民法第213條至第215條之適用。依民
    法第196條請求賠償物被毀損所減少之價額，得以修復費用
    為估定之標準，但以必要者為限（例如︰修理材料以新品換
    舊品，應予折舊）〔最高法院77年度第9次民事庭會議決議(1
    )意旨參照〕。查系爭車輛係於109年8月（推定於15日）出廠
    使用，有行車執照在卷可佐，至110年2月5日受損時，已使
    用5月餘，而本件修復費用68,598元（含工資暨烤漆17,759
    元、材料費用50,839元），有修車估價單、統一發票在卷可
    憑，惟材料費係以新品換舊品，更新零件之折舊價差顯非必
    要，自應扣除。本院依「營利事業所得稅結算申報查核准則
    」第95條第8項：「固定資產提列折舊採用定率遞減法者，
    以1年為計算單位，其使用期間未滿1年者，按實際使用之月
    數相當於全年之比例計算之，不滿1個月者，以月計。」之
    規定，另依行政院所頒「固定資產耐用年數表」及「固定資
    產折舊率表」之規定，可知非運輸業用客車、貨車之耐用年
    數為5年，依定率遞減法每年折舊千分之369，其最後一年之
    折舊額，加歷年折舊累積額，總和不得超過該資產成本原額
    之10分之9之計算結果，系爭車輛之折舊年數以6月計，則其
    修復材料費扣除折舊後之餘額為41,459元（計算書詳如附表
    所示，元以下四捨五入）。至於工資暨烤漆部分，無折舊問
    題，被告應全額賠償，合計被告應賠償原告之修復費用共59
    ,218元（計算式：41,459元＋17,759元＝59,218元）。
三、從而，原告依侵權行為及保險法代位權之法律關係，請求被
    告給付59,218元，及自起訴狀繕本送達翌日即111年5月31日
    起至清償日止，按年息5%計算之法定遲延利息，為有理由，
    應予准許；逾此部分之請求，則無理由，應予駁回。
四、本件原告勝訴部分，係依小額程序所為被告敗訴之判決，爰
    依職權宣告假執行；另本件訴訟費用為1,000元，併依職權
    確定由被告負擔863元，餘由原告負擔。　　
中　　華　　民　　國　　111 　年　　8 　　月　　26　　日
                      法  官  趙義德
以上正本係照原本作成。
如不服本判決，應於送達後20日內，向本院提出上訴狀，並表明
上訴理由（上訴理由應表明一、原判決所違背之法令及具體內容
。二、依訴訟資料可認為原判決有違背法令之具體事實。）如於
本判決宣示後送達前提起上訴者，應於判決送達後20日內補提上
訴理由書（須附繕本），如未於上訴後20日內補提合法上訴理由
書，法院得逕以裁定駁回上訴。
中　　華　　民　　國　　111 　年　　8 　　月　　26　　日
                       書記官  張裕昌

附表
-----
折舊時間           金額
第1年折舊值        50,839×0.369×(6/12)=9,380
第1年折舊後價值    50,839-9,380=41,459